# 母公司代垫费用 2

提问人：wshyjl 时间：2017-06-14 15:26:09
属于母公司对子公司资本性投入情况，应该按处理 2 的方式进行处理

回答人：chenyiwei
赞同此观点。

提问人：jangyanbo 时间：2017-06-14 19:33:12
陈老师！母公司作为一组业务投入子公司，子公司应该按照同一控制企业合并处理吧！

回答人：chenyiwei
如果构成业务，则是。

提问人：jangyanbo 时间：2017-06-14 19:40:03
陈老师分两种情况进行说明！ 第一种情况，所有花费均在母公司的账上报销，视同母公司首先费用化确认无形资产，后投资入子公司，这种情况视同资本性投入，因为构成业务状态，因此子公司接受到的资产以零价值入账！。 第二种情况，母公司代垫各种费用，形成的资产均在子公司的主体确认，这时母公司确认为长期投资，子公司借费用：贷方资本公积 陈老师，我理解从经济实质上都是母公司的资本性投入，为何账务处理不一样呢，原因是什么呢，第二种情况也相当于母公司自己研发再投入子公司啊！

回答人：chenyiwei
这两种情况的做法没有区别，都是母公司借长期投资，子公司贷费用和资本公积。